【裁判字號】    97,上訴,5204
【裁判日期】    971128
【裁判案由】    毒品危害防制條例
【裁判全文】
臺灣高等法院刑事判決                97年度上訴字第5204號
上  訴  人
即  被  告  甲○○
上列上訴人即被告因違反毒品危害防制條例案件，不服臺灣士林
地方法院97年度審訴字第34號，中華民國97年9 月26日第一審判
決（起訴案號：臺灣士林地方法院檢察署97年度毒偵字第1493號
、第1557號），提起上訴，本院判決如下：
    主  文
上訴駁回。
    理  由
一、按上訴期間為10日，自送達判決後起算；提起上訴，應以上
    訴書狀提出於原審法院為之，刑事訴訟法第349 條前段及第
    350條第1項分別定有明文。又按不服地方法院之第一審判決
    而上訴者，應向管轄第二審之高等法院為之；上訴書狀應敘
    述具體理由。上訴書狀未敘述上訴理由者，應於上訴期間屆
    滿後20日內補提理由書於原審法院，逾期未補提者，原審法
    院應定期間先命補正；第二審法院認為上訴書狀未敘述理由
    或上訴有第362 條前段之情形者，應以判決駁回之，但其情
    形可以補正而未經原審法院命其補正者，審判長應定期間先
    命補正，刑事訴訟法第361條、第367條，分別定有明文。所
    謂上訴書狀應敘述具體理由，必係依據卷內既有訴訟資料或
    提出新事證，指摘或表明第一審判決有何採證認事、用法或
    量刑等足以影響判決本旨之不當或違法，而構成應予撤銷之
    具體事由，始克當之（例如：依憑證據法則具體指出所採證
    據何以不具證據能力，或依憑卷證資料，明確指出所為證據
    證明力之判斷如何違背經驗、論理法則）；倘僅泛言原判決
    認定事實錯誤、違背法令、量刑失之過重或輕縱，而未依上
    揭意旨指出具體事由，或形式上雖已指出具體事由，然該事
    由縱使屬實，亦不足以認為原判決有何不當或違法者（例如
    ：對不具有調查必要性之證據，法院未依聲請調查亦未說明
    理由，或援用證據不當，但除去該證據仍應為同一事實之認
    定），皆難謂係具體理由，俾與第二審上訴制度旨在請求第
    二審法院撤銷、變更第一審不當或違法之判決，以實現個案
    救濟之立法目的相契合，並節制濫行上訴（最高法院97年度
    臺上字第892 號判決參照）。是以上訴人之上訴書狀或補提
    之上訴理由書，雖有敘述上訴理由，惟並未具體敘述第一審
    判決有上述違法、不當情形，即與未敘述具體理由無異，其
    所為上訴，即不符合上訴之法定要件。
二、經查，上訴人即被告甲○○（簡稱被告）於本件先後2 次施
    用第一級毒品海洛因之事實，業據其於原審訊問時坦承不諱
    ，並有被告尿液檢驗報告在卷可按，事證堪稱明確。原審法
    院並以被告為累犯，分別判處有期徒刑7月、7月，應執行有
    期徒刑 1年，經核於法有據，並無違誤。被告於民國（下同
    ）97年10月3日收受判決後，於同年月9日向本院提起本件第
    二審上訴，經本院於97年10月14日將被告上開聲明上訴狀檢
    送原審法院辦理，並於翌日送達，有送達證書、被告刑事聲
    明上訴狀（含信封袋 1個）、本院97年10月14日院通刑科狀
    字第0970016785號函附卷可稽，雖已合法提起第二審上訴。
    惟被告於97年10月20日所提之上訴理由書狀僅泛言被告因身
    染重病，且係毒品列管人口，每次自願檢驗尿液，卻不知為
    何均有毒品反應，對此百思不得其解，爰請求法院詳加查明
    等語，並提出臺北市立聯合醫院診斷證明書影本 1紙為證。
    核其上訴意旨，並未依據卷內既有訴訟資料或提出新事證，
    以指摘或表明第一審判決有何採證認事、用法或量刑等足以
    影響判決本旨之不當或違法，要難謂其上訴書狀已經敘述具
    體理由，揆諸上開規定及說明，本件上訴顯無具體理由而不
    合法定程式，應予駁回，並不經言詞辯論為之。
三、據上論斷，應依刑事訴訟法第367條前段、第372條，判決如
    主文。
中    華    民    國    97    年    11    月    28    日
                  刑事第二十庭  審判長法  官  楊貴雄
                                      法  官  林銓正
                                      法  官  鄧振球
以上正本證明與原本無異。
如不服本判決，應於收受送達後10日內向本院提出上訴書狀，其
未敘述上訴之理由者並得於提起上訴後10日內向本院補提理由書
（均須按他造當事人之人數附繕本）「切勿逕送上級法院」。
                                      書記官  初玲玲
中    華    民    國    97    年    12    月    1     日


司法院資訊處製作；財團法人民間司法改革基金會備份。
